# 请教陈版主无固定激励对象的股权激励授予日、等待期如何确定

提问人：审计小学鸡 时间：2019-07-23 22:41:16
请问陈版主，公司 15 年公告了15-17 年三年的股权激励计划，未公告具体的激励对象名单，只公告了三年的业绩目标及各年业绩达标后激励股票的总数、行权价格等， 15 、 16 年业绩达标后分别于 16 、 18 年公告向部分高管（名单不完全一样）非公开发行股票， 17 年业绩亦达标，但尚未公告发行股票。
请问在上述情况中，授予日、等待期如何确定？（ 1 ）按照一般的股权激励，15 年公告时为授予日，15-17 年等待期内分摊股份支付费用？（ 2 ） 15 年公告时为授予日，因股权激励对象名单未确定，存在服务期的隐藏条件，因此等待期为 15 年至各期激励对象名单公告时，此方法实操较难，无法准确预计股权激励对象名单何时确认公告；（ 3 ）考虑股权激励对象不明确，在16 、 18 年具体名单公告时作为授予日，立即行权计入相应股份支付费用？

回答人：chenyiwei
最初公告股权激励方案时并未同时公告激励对象，但能否依据股权激励方案中对人员任职年限、职级等方面的规定，合理推断出谁是激励对象，以及获授的激励股份数？如果无法合理判断，则依据《企业会计准则第 11 号——股份支付》及其讲解中关于 “授予日，是指股份支付协议获得批准的日期”“其中 “获得批准”，是指企业与职工或其他方就股份支付的协议条款和条件已达成一致，该协议获得股东大会或类似机构的批准。这里的 “达成一致”是指，双方在对该计划或协议内容充分形成一致理解的基础上，均接受其条款和条件。如果按照相关法规的规定，在提交股东大会或类似机构之前存在必要程序或要求，则应履行该程序或满足该要求” 的规定，不应认为方案公告日是授予日。即在公告日不应确认股份支付费用，也不将公告日作为确认股份支付费用的期间的起点。
可能你说的方案 3“考虑股权激励对象不明确，在 16 、 18 年具体名单公告时作为授予日，立即行权计入相应股份支付费用” 更为合理。

提问人：审计小学鸡 时间：2019-07-24 13:45:58
谢谢陈版主回复，还有个问题是公司第三期的股权激励尚未实施，按原激励计划是增发股票，现在公司打算用回购的股份来进行激励， 19 年 4 月公司公告 “决定终止股权激励计划，对于未实施的部分，公司后续用实施回购方案回购的股份进行股权激励”， 19 年 7 月公司已完成回购（数量超过第三期股权激励的数量，为以后激励做准备），尚未公告激励方案。若回购股份的激励条件、数量与原激励方案一致，是否可以看做是原激励方案的替代，而非原激励方案终止后的一个新的股权激励？不需要 “重复” 记股份支付费用？

回答人：chenyiwei
关于股份支付的替代（或取消和新设）的区分问题，本版面上有较多讨论，请搜索此前的帖子。